臺灣雲林地方法院刑事判決　　　　　　 100年度交易字第72號
公　訴　人　臺灣雲林地方法院檢察署檢察官
被　　　告　鍾政展
上列被告因過失傷害案件，經檢察官提起公訴（100 年度偵字第
1523號），被告於本院準備程序進行中，就被訴事實為有罪之陳
述，經本院告知簡式審判程序意旨，並聽取公訴人及被告之意見
後，本院合議庭裁定由受命法官獨任依簡式審判程序審理，並判
決如下：
    主      文
鍾政展犯過失傷害罪，處有期徒刑月，如易科罰金，以新臺幣
壹仟元折算壹日。
    事實及理由
一、犯罪事實
    鍾政展於民國99年9 月21日下午3 時許，駕駛車號C6-1365
    號自小客車，沿劃有分向線之2 車道，限速60公里之雲林縣
    崙背鄉○○村○○○ 號○路，由東往西方向行駛，於同年下午
    3 時18分（起訴書誤載為下午3 時58分，逕予更正），行經
    154 號公路施厝68號電桿處，適許淑貞騎乘車號9GF-371 號
    重機車，沿雲林縣崙背鄉○○村○○○ 號○路由西往東方向騎
    乘，亦行經上處。鍾政展本應注意上開路段速限為60公里，
    應依速限規定行駛，並應注意對面有來車交會時，不得超車
    。且當時天候晴、日間自然光線、柏油路面乾燥無缺陷、無
    障礙物、視距良好，別無不能注意之情事，鍾政展為超越前
    方車輛，竟疏未注意，逕以時速70至80公里之速度超速駕駛
    ，且未注意對向許淑貞所騎乘之機車，以反方向騎乘於對向
    車道上，即逕往左側對向車道加速超車，致其所駕駛車輛之
    左前車頭撞擊許淑貞所騎乘機車之左側車身，使許淑貞人車
    倒地，而受有左肩關節脫臼併肱骨骨折、左股骨粉碎性骨折
    、右橈骨粉碎性骨折、頭部受傷併顏面撕裂傷6 公分及右側
    小腿撕裂傷等傷害。嗣鍾政展於車禍肇事致人受傷犯罪後，
    犯罪偵查機關未發覺前，乃主動向到場處理之警員陳明其為
    肇事者並願接受裁判。
二、認定犯罪事實所憑之證據及理由：
  (一)本案被告鍾政展所犯之罪，均係死刑、無期徒刑、最輕本刑
    為3 年以上有期徒刑以外之罪，經被告於本院審理時就前揭
    被訴事實為有罪之陳述，經本院告知簡式審判程序之旨，並
    聽取其與公訴人之意見後，本院合議庭依刑事訴訟法第273
    條之1 規定，當庭裁定改行簡式審判程序，是本案之證據調
    查，依刑事訴訟法第273 條之2 規定，不受同法第159 條第
    1 項、第161 條之2 、第161 條之3 、第163 條之1 及第16
    4 條至第170 條規定之限制，合先敘明。
  (二)上開犯罪事實，業據被告於本院審判程序中坦承不諱，核與
    告訴人許淑貞於警詢、偵查中之證述大致相符，並有道路交
    通事故現場圖、道路交通事故調查報告表(一)(二)各1 紙、車禍
    現場暨車輛損壞照片10張、雲林縣警察局舉發違反道路交通
    管理事件通知單1 紙、財團法人彰化基督教醫院雲林分院診
    斷證明書3 紙、財團法人彰化基督教醫院100 年4 月7 日一
    ○○彰基醫事字第100040022 號函、財團法人彰化基督教醫
    院雲林分院100 年4 月11日一○○彰基雲林分院字第
    100040009 號函暨附件主治醫師回復單、及臺灣省嘉雲區車
    輛行車事故鑑定委員會100 年7 月22日嘉雲鑑0000000 字第
    1005802568號函暨附件鑑定意見書附卷可稽（見警卷第4、
    8-10、14-18 、20-23 頁，偵卷第6-8 、11-13 ，本院卷第
    21-22 頁）。按行車速度，應依速限標誌或標線之規定；汽
    車在對面有來車交會時，不得超車。交通道路安全規則第93
    條第1 項、第101 條第1 項第2 款訂有明文。本件發生車禍
    之路段，行車時速限制為60公里，有上揭道路交通事故調查
    報告表(一)附卷可參。又依當時天候晴、日間自然光線、柏油
    路面乾燥無缺陷、無障礙物、視距良好等之客觀狀況，復依
    被告自身之智識、能力亦無不能注意之情事，竟疏未注意對
    向車道尚有告訴人所騎乘之機車直行於154 號公路上，即超
    速左切至對向車道欲超越前行車輛，以致肇事，使告訴人因
    而受有前開傷害，顯見被告就本件交通事故之發生確有過失
    ；且其過失行為與告訴人之傷害結果間，具有相當因果關係
    。綜上所述，足見被告之自白核與事實相符，自可採為論罪
    科刑之依據，從而，本件事證明確，被告犯行均堪認定，應
    依法論科。
三、論罪科刑之理由：
  (一)核被告鍾政展所為，係犯刑法第284 條第1 項前段過失傷害
    罪。而被告於肇事後，犯罪未被發覺前，向前往現場處理且
    尚不知犯罪嫌疑人之員警坦承肇事，並接受裁判，為對於未
    發覺之罪自首而接受裁判，此有雲林縣警察局西螺分局道路
    交通事故肇事人自首情形紀錄表在卷可參（見偵卷第14頁）
    ，爰依刑法第62條前段規定，減輕其刑。
  (二)本院審酌：被告為汽車駕駛人，應謹慎遵守交通規則，以維
    護自身與其他用路人之安全，竟過失肇事，致告訴人受有左
    肩關節脫臼併肱骨骨折、左股骨粉碎性骨折、右橈骨粉碎性
    骨折、頭部受傷併顏面撕裂傷6 公分及右側小腿撕裂傷等傷
    害，使告訴人除身體受苦外，心理更需面對將來癒後是否完
    全之煎熬，所為實不可取。又被告犯後坦承犯行，略見悔意
    ，犯後態度尚可，惜雙方至今就和解金額尚未達成合意，告
    訴人原提出求償金額高達新臺幣（下同）數百萬元，之後，
    依被告所述，調解過程中告訴人讓步後之最低金額仍高達
    180 萬元，而被告表示除保險公司理賠外，自身能力只能提
    出20萬元，總金額約僅100 萬元（見本院第18、30、38頁）
    ，而告訴人能體諒被告經濟狀況不佳，同意予被告分期賠償
    ，然被告無法接受此一提議，以致至今仍未能與告訴人達成
    和解。又事故發生後，被告主動報警呼叫救護車救治告訴人
    ，之後並關心告訴人傷勢、到醫院探望，出院後仍持續關心
    告訴人傷勢，告訴人就此部分表示感激，雙方是開始深入談
    和解金額時，才開始不愉快，此經被告供述及告訴代理人到
    庭陳述在卷（見本院卷第29頁、第38頁反面），兼衡被告高
    職畢業之智識程度，現於臺塑石化公司任現場操作員，每月
    收入約3 至4 萬元，已婚有1 子就讀幼稚園，家中尚有父親
    及兄長，經濟負擔非輕等一切情況，量處如主文所示之刑，
    並諭知易科罰金之折算標準。
四、應適用之法律：
  (一)刑事訴訟法第273 條之1 第1 項、第299 條第1 項前段。
  (二)刑法第284 條第1 項前段、第41條第1 項前段、第62條前段
    。
  (三)刑法施行法第1 條之1 第1 項、第2 項前段。
本案經檢察官江柏青到庭執行職務
中    華    民    國   100    年    8     月    31    日
                  刑事第一庭  法  官  謝 宜 雯
以上正本證明與原本無異。
如不服本判決應於收受送達後10日內向本院提出上訴書狀，並應
敘述具體理由；其未敘述上訴理由者，應於上訴期間屆滿後20日
內向本院補提理由書（均須按他造當事人之人數附繕本）「切勿
逕送上級法院」。
                              書記官  林 美 鳳
中    華    民    國   100    年    8     月    31    日
附錄本判決適用之法條：
中華民國刑法第284條
（過失傷害罪）
因過失傷害人者，處6 月以下有期徒刑、拘役或5 百元以下罰金
，致重傷者，處1 年以下有期徒刑、拘役或5 百元以下罰金。
從事業務之人，因業務上之過失傷害人者，處 1 年以下有期徒
刑、拘役或 1 千元以下罰金，致重傷者，處 3 年以下有期徒刑
、拘役或 2 千元以下罰金。